臺灣板橋地方法院刑事附帶民事訴訟判決
原　　　告　乙○○
被　　　告　甲○○
上列被告因96年度交簡字第1145號過失傷害案件，經原告提起附
帶民事訴訟，本院判決如下：
    主  文
被告應給付原告新臺幣拾肆萬仟零肆拾元，及均自民國九十
六年九月二十五日起至清償日止，按年息百分之五計算之利息。
原告其餘之訴駁回。
訴訟費用由被告負擔三分之二；餘由原告負擔。
本判決第一項得假執行。
    事實及理由
一、本件被告經合法通知，未於言詞辯論期日到場，核無民事訴
    訟法第386 條所列各款情形，爰依原告之聲請，由其一造辯
    論而為判決。
二、原告起訴主張：
 (一)被告甲○○於民國（下同）95年10月13日下午，駕駛車號
     BD-9509 號自用小客車沿臺北縣土城市○○路由中和往三
     峽方向行駛，嗣於同日晚上6 時30分許，途經土城市○○
     路○ 段468 號前，應注意車前狀況及轉彎車應讓直行車先
     行，且依當時情形並無不能注意之情事，竟疏未注意貿然
     右轉彎，致擦撞其同向右側由原告騎乘車號QQL-585 號輕
     型機車左前側，致使原告人車倒地因而受有左側肱骨上端
     閉鎖性骨折之傷害，爰依侵權行為之法律關係，提起本件
     訴訟等語。
 (二)原告請求損害賠償之項目及數額如下：
  １、醫療費用支出新臺幣（下同）200,000元。
  ２、交通費用支出5,000元。
  ３、診療療養期間工作損失每日800 元，共計損失200,000 元
      。
  ４、原告因被告過失行為造成傷害，心中痛苦不言而喻，請求
      精神慰撫金100,000元。
    綜上所述，原告陳威翰所受損害共計550,000 元，今僅請求
    500,000元。
 (三)聲明：被告應給付原告500,000 元，及自刑事附帶民事訴
     訟起訴狀繕本送達被告之翌日起，按年息5%計算之利息等
     語。
三、被告未於言詞辯論期日到場，亦未提出書狀作何聲明或陳述
    。
四、經查：被告就原告所受之傷害，確有過失乙節，業據刑事判
    決所是認，此有本院96交簡字第1145號刑事判決1 份在卷可
    稽。又觀諸上開刑事判決認定略以：被告駕駛自用小客車於
    95 年10 月13日晚6 時30分許，行經臺北縣土城市○○路中
    央路4 段468 號前，而依當時情形，天候陰、光線為有自然
    光線、行駛在市區道路、在交岔路口附近、路面鋪裝柏油、
    路面狀態乾燥、無缺陷、無障礙物、視距良好，又無不能注
    意之情事，竟疏未注意車前狀況及轉彎車應讓直行車先行之
    注意義務，被告因違反上開注意義務，致其所駕駛之車牌號
    碼BD-9509 自用小客車擦撞其同向右側由原告騎乘車號QQL-
    585 號輕型機車左前側，致使原告人車倒地因而受有左側肱
    骨上端閉鎖性骨折之傷害，而被告並因涉犯過失傷害罪，經
    本院判處拘役50日，如易科罰金以1,000 元折算1 日，減為
    拘役25日，如易科罰金以1,000 元折算1 日，此有上述刑事
    判決書附卷可參，而原告受有上開傷害，亦有診斷證明書存
    卷足查。是以原告主張被告不法侵害原告之權利，堪予採信
    。
五、按因故意或過失，不法侵害他人之權利者，負損害賠償責任
    ；又不法侵害他人之身體或健康者，對於被害人因此喪失或
    減少勞動能力或增加生活上之需要時，應負損害賠償責任；
    又不法侵害他人身體、健康、名譽、自由、信用、隱私、貞
    操或不法侵害其他人格法益而情節重大者，被害人雖非財產
    上之損害，亦得請求賠償相當之金額；民法第184 條第1 項
    前段、第193 條第1 項、第195 條第1 項前段分別定有明文
    。本件被告過失不法侵害原告權利，業如上述，原告依據上
    開規定，請求被告負損害賠償之責，洵屬正當。茲就原告所
    請求項目及金額，分述如下：
 (一)醫藥費用部分：
     原告主張支出醫療費用200,000 元，業據其提出醫療費用
     收據影本5 紙為證，而被告經合法通知則未到庭對此為爭
     執，是依原告所提上開醫療費用收據金額為94,040元（計
     算式：6,550 ＋4,895 ＋77,005＋2,220 ＋3,370 ＝94,04
     0） 此部分之請求，應予准許，逾此範圍之請求，則屬無
     據，應予駁回。
 (二)交通費用部分：
     原告主張因遭被告傷害後，往返醫院須搭乘計程車代步，
     計支出交通費用5,000 元，已據其提出計程車車資證明影
     本共11紙為證，惟被告已於相當時期受合法通知，而於言
     詞辯論期日不到場，亦未提出準備書狀爭執，依民事訴訟
     法第280 條第3 項之規定視同自認。故原告此部分之請求
     ，應予准許。
 (三)診療療養期間工作損失部分：
     原告主張其因本件事故致每日工作損失800元，共計損失
     200,000 元等語，業據提出在職證明書1 紙為證。經核原
     告在佳美快餐店工作，每日工資800 元，有在職證明書可
     佐，而被告已受合法通知於言詞辯論期日不到場，亦未提
     出準備書狀爭執，再本院依職權向財團法人長庚紀念醫院
     （林口）分院函詢，據該院覆以：依病患（指原告）傷勢
     研判，宜休養六個月，之後除避免負重之工作，應可從事
     一般性之工作，此有該分院96年9 月26日（九六）長庚院
     法字第0863號函在卷可參。是依原告之請求於144,000 元
     （計算式：800 ×180 ＝144,000） 範圍內，洵屬有據，
      應予准許，逾此之範圍，則不應准許。
 (四)精神慰撫金：
     原告主張因被告過失行為造成傷害，心中痛苦不言而喻，
     請求精神慰撫金100,000 元等語。次查，原告因車禍受有
     左側肱骨上端閉鎖性骨折之傷害，有上開長庚紀念醫院診
     斷證明書在卷可按，其精神上自受有相當之痛苦。故原告
     請求賠償慰撫金，固非無據，惟關於請求之金額，本院審
     酌卷附原告、被告之資力相關證明及財產所得等相關資料
     ，有本院依職權調取之稅務電子閘門財產所得調件明細表
     可參，以及兩造之身分、社會地位、智識水準及被告迄未
     與原告和解賠償損害等一切情狀，認原告請求賠償精神慰
     撫金100,000 元尚稱允當，應予准許。
     綜上所述，原告請求之金額於343,040 元之範圍內（計算
     式：9,4040＋5,000 ＋144,000 ＋100,000 ＝343,040），
     應予准許，逾此部分之請求則屬無據，不應准許。
六、從而，原告本於侵權行為之法律關係，請求被告給付343,04
    0 元及自起訴狀繕本送達即言詞提起附帶民事訴訟之翌日96
    年9 月25日起（起訴狀繕本於96年9 月14日寄存送達，有本
    院送達證書在卷可佐，依民事訴訟法第138 條第3 項之規定
    ，寄存送達，自寄存之日起，經10日發生效力）至清償日止
    ，按週年利率5%計算之利息，於法有據，應予准許；逾此部
    分之請求即無理由，應予駁回。
七、本件所命給付之金額或價額未逾500,000 元之判決，爰依民
    事訴訟法第389 條第1 項第5 款之規定，應依職權宣告假執
    行。
八、結論：原告之訴為一部有理由，一部無理由，依刑事訴訟法
    第505 條、第501 條、第502 條第2 項，民事訴訟法第385
    條第1 項前段、第79條，第389 條第1 項第5 款，判決如主
    文。
中　　華　　民　　國　　96　　年　　10　　月　　29　　日
                刑事第五庭  法　官  潘  長  生
以上正本係照原本作成。
如對本判決上訴，須於判決送達後20日內（敘明上訴理由）向本
院提出上訴狀。
                            書記官　彭  麗  紅
中　　華　　民　　國　　96　　年　　10　　月　　29　　日
